【裁判字號】    91,易,495
【裁判日期】    920106
【裁判案由】    竊盜
【裁判全文】
台灣苗栗地方法院刑事判決                          九十一年度易字第四九五號
    公  訴  人  臺灣苗栗地方法院檢察署檢察官
    被      告  甲○○
右列被告因竊盜案件，經檢察官提起公訴（九十年度偵字第一七一０號、九十一年度
偵字第二六七號）及移送併辦（九十一年度偵字第四四五六號），本院判決如左：
    主  文
甲○○連續結夥三人以上、帶兇器竊盜，累犯，處有期徒刑壹年拾月。扣案之螺絲
起子壹把、破壞剪貳支均沒收。
    事  實
一、甲○○於民國八十九年間因犯贓物罪，經本院判處有期徒刑六月確定，於九十年
    十二月十一日易科罰金執行完畢（構成累犯），竟不知悔改，基於意圖為自己不
    法所有之概括犯意，先於(1)九十年三月底某日，在苗栗縣頭份鎮河濱公園附近，
    帶客觀上足以對人之生命、身體、安全具有危險性，可供兇器使用之螺絲起子
    一支，拆卸黃俊宇父親黃天財所有，由黃俊宇借予乙○○使用之車號Ｈ二—八五
    四六號自用小客車之車牌二面得手；(2)於同年四月一日凌晨二時許，又帶上開
    同一客觀上足以對人之生命、身體、安全具有危險性，可供兇器使用之螺絲起子
    一支，侵入苗栗縣頭份鎮○○路十三巷二十三號附近無人所在之車庫內，竊取己○○所有車號Ｗ四—八四四一號自用小客車得手後，將前開Ｗ四—八四四一號自
    用小客車車牌摘下，改懸掛Ｈ二—八五四六號自用小客車之車牌以避人耳目，供
    已代步使用。嗣於九十年四月三日上午十時三十分許，在苗栗縣頭份鎮土牛里活
    動中心旁之廢棄工廠內為警查獲，並扣得Ｈ二—八五四六號自用小客車之車牌二
    面及前開車號Ｗ四—八四四一號自用小客車一輛（Ｗ四—八四四一號自用小客車
    車牌未尋獲）及螺絲起子一支；(3)承前揭概括犯意，於九十一年一月九日下午四
    時許，經由不知情之苗栗縣頭份鎮「天榮起重工程有限公司」（下稱天榮公司）
    會計人員高瑜屏居間聯絡，僱用不知情之司機戊○○（業經檢察官另為不起訴處
    分）駕駛車號ＮＭ—八一二號吊車，於同日下午五時二十分許，由甲○○先徒手
    將該公司之大門打開後，領導戊○○駕駛該吊車進入丁○○所經營，位於苗栗縣
    三灣鄉頂寮村四鄰十五號之寶隆實業有限公司（下稱「寶隆公司」）所有附連圍
    繞之土地內（非法侵入部分未據告訴），竊取丁○○所有之鋼構鐵十一支及挖土
    機挖斗一個得手。嗣因丁○○查覺報警後為警當場查獲，並扣得鋼構鐵十一支、
    挖土機挖斗一個等財物（已發還丁○○）。(4)甲○○承前揭概括之竊盜犯意，於
    九十一年五月二十三日下午三時三十分許，復與黃煥廷、溫進德、鐘上晴（上開
    三人均未據起訴）共四人，基於結夥三人以上竊盜之犯意聯絡，共同帶甲○○
    所有，客觀上足以對人之生命、身體、安全具有危險性，可供兇器使用之破壞剪
    二支，結夥侵入苗栗縣南庄鄉南富村十六鄰二十五之一號「貴福砂石場」內，持
    前開之破壞剪剪斷丙○○所有之電纜線四十五條並集中置於自己實力支配之下得
    手後，因丙○○返回發覺而四散逃逸，嗣經警當場逮捕黃煥廷，而循線查獲。
二、案經苗栗縣警察局及苗栗縣警察局頭份分局報告臺灣苗栗地方法院檢察署檢察官
    偵查起訴及移送併辦。
    理  由
一、訊據被告甲○○對於右揭事實(3)(4)部分，於偵審中均供認不諱，經核與被害人丁○○、丙○○在警訊中之指訴；同案共犯黃煥廷、溫進德、鐘上晴三人於警訊中
    之供述；證人高瑜屏、戊○○二人在警訊、偵查中證述之情節均一致，復有贓物
    領據二紙、現場位置圖一紙、照片三幀及扣案之破壞剪二支等在案可憑，足認被
    告前開自白與事實相符，被告確有為右揭事實(3)(4)部分之犯行，洵堪認定。又被
    告就右揭事實(1)部分，固矢口否認有竊盜犯行，辯稱：車號Ｈ二—八五四六號之
    自用小客車車牌，係由乙○○持上開螺絲起子自行拆卸，並非伊所竊取。警方查
    扣之螺絲起子亦是乙○○所有云云；有關事實(2)部分，則辯稱：己○○所有車號
    Ｗ四—八四四一號自用小客車，亦係由乙○○持上開螺絲起子所竊取，伊只係在
    旁把風。車牌之摘下、改掛亦均係乙○○所為，伊並不知情云云。惟查，被告上
    開所辯，前經證人乙○○於偵查中業已堅決否認在卷。而本院審理中，亦經訊問
    證人乙○○相關情節，核與其偵查中所述，前後均屬一致。而被告空言指訴係乙○○竊取云云，並無何積極證據，且對照被告於本院審理中之供述，如：有親眼
    見到乙○○在河濱公園拆卸二面車牌云云（參見九十一年十一月十四日本院調查
    筆錄），嗣後又改稱：乙○○當日係在車禍後（當日由乙○○搭載被告，發生車
    禍而將車輛墜入山溝），於山溝中拆卸二面車牌云云（參見九十二年一月六日本
    院審理筆錄），就乙○○究竟於何時何地竊取車牌一節之關係重大事項，尚前後
    矛盾反覆，是證被告之辯詞本即可疑，難以遽採。從而，被告之供述既不可信，
    而本件查獲之客觀事實，係前開之Ｈ二—八五四六號自用小客車車牌，確係懸掛
    於己○○所失竊之車號Ｗ四—八四四一號自用小客車上，於被告使用中被查獲，
    查獲時同時扣得之螺絲起子一支，亦係在被告持有中，供發動車輛使用；況前開
    車號Ｈ二—八五四六號自用小客車，本屬黃俊宇父親黃天財所有，由黃俊宇借予
    乙○○使用，且雙方有準備將該車從此售予乙○○之合意。當日車禍後，證人乙○○即連夜將發生車禍一節報告黃俊宇知悉，並於次日清晨即會同黃俊宇前往河
    濱公園欲取回該車，並發現車牌已失竊等情，均據乙○○、黃俊宇、黃天財於警
    訊、偵查中供證在卷。按該車既係由乙○○向黃俊宇借用，通常情形，乙○○有
    合理使用該車牌之權利，並無故意竊取該車車牌之必要；參諸證人乙○○與被告
    對質時，亦陳述被告於發生車禍後，曾建議將該車賣掉等語，質之被告亦不否認
    ，是各該物品確係被告竊取，始較符合事理。因認右揭事實(1)(2)之犯行，亦係被
    告所為，螺絲起子亦屬被告所有，供拆卸Ｈ二—八五四六號自用小客車車牌及竊
    取、發動Ｗ四—八四四一號自用小客車所使用，事證亦屬明確，其犯行均洵堪認
    定。
二、核被告甲○○如事實(1)(2)所為，均係犯刑法第三百二十一條第一項第三款之罪。
    如事實(3)所為，係犯刑法第三百二十條第一項之竊盜罪。如事實(4)所為，係犯刑
    法第三百二十一條第一項第三款、第四款之罪。被告甲○○所犯事實(1)之犯行，
    其拆卸車牌，必須使用螺絲起子以拆卸螺絲，乃通常事理，公訴人認係「徒手」
    行竊，尚有誤會；至所犯事實(2)之犯行，既經本院認定被告係單獨所為，並無積
    極證據認為另有共犯之存在，而公訴人認係「共同」行竊，與本院認定之事實，
    亦有不同，惟上開二點，既與起訴(3)部分之行為，以連續犯之裁判上一罪關係起
    訴，爰均逕予更正如事實欄所載，且無庸變更法條。又被告所犯事實(3)之犯行，
    被告甲○○既已親自參與竊盜，即為竊盜正犯，其利用不知情之會計人員高瑜屏
    居間聯絡，僱用不知情之司機戊○○進行竊盜部分，亦無另論以間接正犯之必要
    ，附此敘明。至所犯事實(4)之犯行，被告甲○○與黃煥廷、溫進德、鐘上晴四人
    間，有犯意之聯絡及行為之分擔，均為共同正犯。被告甲○○所為數次竊盜行為
    ，時間緊接，所犯為基本構成要件相同之罪名，顯係基於概括犯意反覆為之，為
    連續犯，應依刑法第五十六條規定，依其中情節最重如事實(4)之犯行，以一罪論
    並加重其刑。公訴人雖僅就被告如事實欄(1)(2)(3)之犯行起訴，惟有關事實(4)之犯
    行，既經移請併辦，且經本院查有連續犯之裁判上一罪關係，即為起訴效力所及
    ，本院自得併予審理，且其中有關刑法第三百二十一條第四款（結夥三人）部分
    ，係屬加重竊盜要件之增加，亦無庸變更法條。又被告前於八十九年間因犯贓物
    罪，經本院判處有期徒刑六月確定，九十年十二月十一日易科罰金執行完畢，有
    台灣苗栗地方法院檢察署刑案資料查註紀錄表在卷可稽，而被告之連續犯行，雖
    有部分行為係在前開確定判決執行完畢前所為，惟其犯行既係在連續狀態，自應
    以行為終了之日為準，是其連續犯行如(3)(4)之行為日期，既係在前開確定判決執
    行完畢後所為，在前開有期徒刑執行完畢後五年以內，再犯本件有期徒刑以上之
    罪，仍為累犯，應依刑法第四十七條規定遞加重其刑。爰審酌被告犯罪之動機、
    目的、手段，犯罪所生之危害、犯罪後之態度等一切情狀，量處如主文所示之刑
    ，以示懲儆。扣案之螺絲起子一把、破壞剪二支，均屬被告甲○○所有，供犯罪
    使用之物，業分別經被告供述或本院認定在卷，均依刑法第三十八條第一項第二
    款規定沒收。
據上論斷，應依刑事訴訟法第二百九十九條第一項前段，刑法第二十八條、第五十六
條、第三百二十一條第一項第三款、第四款、第四十七條、第三十八條第一項第二款
，判決如主文。
中      華      民      國    九十二    年      一      月      六      日
                                        臺灣苗栗地方法院刑事第一庭
                                              法  官  楊  台  清
右正本證明與原本無異。
如不服本判決，應於送達後十日內向本院提出上訴狀(須附繕本)，上訴於台灣高等
法院台中分院。
                                              書記官  李  惠  雯
中      華      民      國    九十二    年      一      月      六      日
附錄論罪科刑法條
刑法第三百二十一條第一項第三款、第四款
犯竊盜罪而有左列情形之一者，處六月以上五年以下有期徒刑。
第三款：攜帶兇器而犯之者。
第四款：結夥三人以上而犯之者。
前項之未遂犯罰之。
刑法第三百二十條第一項
意圖為自己或第三人不法之所有，而竊取他人之動產者，為竊盜罪，處五年以下有期
徒刑、拘役或五百元以下罰金。


司法院資訊處製作；財團法人民間司法改革基金會備份。
